臺灣高雄地方法院刑事判決　　　　　　 96年度易緝字第120號
公　訴　人　臺灣高雄地方法院檢察署檢察官
被　　　告　乙○○
上列被告因竊盜等案件，經檢察官提起公訴（96年度偵字第1387
2 號），嗣因被告就被訴事實為有罪之陳述，經本院合議庭裁定
由受命法官獨任依簡式審判程序審理，判決如下：
    主  文
乙○○共同犯攜帶兇器竊盜罪，累犯，處有期徒刑柒月，扣案剪
刀、螺絲起子各壹把，均沒收。
    事  實
一、乙○○曾因違反毒品危害防制條例等案件，經本院以民國93
    年度訴字第195 號判處有期徒刑6 月、1 年，應執行有期徒
    刑1 年4 月確定，於95年1 月15日執行完畢。詎其仍不知悔
    改，於96年5 月10日凌晨0 時50分許，乙○○騎乘車號L9E-
    537 號機車搭載戴光維，行經高雄縣旗山鎮○○里○○街7
    號前，因見丙○○所經營之投幣式自動加水機無人看守，竟
    與戴光維（業經審結）共同基於意圖為自己不法所有之竊盜
    犯意聯絡，由乙○○將上開機車停放於該加水機約10公尺處
    後，站在離該加水機約5 公尺處為戴光維把風，再推由戴光
    維持其所有對於人之生命、身體、安全具有危險性可供兇器
    使用之螺絲起子及剪刀各1 把，竊取加水機投幣箱內之硬幣
    ，共計新臺幣（下同）265 元，戴光維得手後將硬幣放在褲
    袋內，適有郭家位行經前處，見渠等形跡可疑遂上前詢問，
    並向巡邏員警報案因而查獲，且當場扣得贓款265 元、螺絲
    起子及剪刀各1 把。
二、案經丙○○訴由高雄縣政府警察局旗山分局報告臺灣高雄地
    方法院檢察署檢察官偵查起訴。
    理  由
壹、程序方面：
    按本件被告所犯係死刑、無期徒刑、最輕本刑為3 年以上有
    期徒刑以外之罪，其於準備程序就前揭被訴事實為有罪之陳
    述，經受命法官告知簡式審判程序之旨，並聽取其與公訴人
    之意見後，本院認無不得或不宜改依簡式審判程序進行之處
    ，爰依刑事訴訟法第273 條之1 第1 項、第284 條之1 ，裁
    定本件由受命法官獨任進行簡式審判程序，合先敘明。
貳、實體方面：
一、上揭犯罪事實業據被告乙○○於本院審理時坦承不諱，核與
    告訴人丙○○所指述之遭竊情節，及目擊證人郭家位證述之
    被告行竊經過均相符（見警卷第11頁至第14頁），且有告訴
    人丙○○領回前揭遭竊硬幣所立具之贓物認領保管單1 紙、
    查獲現場照片6 張附卷可稽（見警卷第20頁至第23頁），及
    被告戴光維持以行竊前揭硬幣所用之剪刀、螺絲起子各1 把
    扣案可證；足認被告之自白與事實相符。本案事證明確，被
    告犯行堪予認定。
二、查扣案剪刀、螺絲起子各1 把，既能將告訴人丙○○所有之
    前揭自助加水機投幣孔鎖頭破壞，可見該等工具若持以行兇
    ，客觀上足以對人之生命、身體、安全構成危險性，係屬兇
    器無訛，是核被告戴光維所為，係犯刑法第321 條第1 項第
    3 款攜帶兇器加重竊盜罪。被告乙○○與戴光維間，就上揭
    犯行，有犯意聯絡及行為分擔，均應論以共同正犯。被告有
    事實欄所列前揭犯罪前科紀錄，有台灣高等法院被告前案紀
    錄表可稽（見本院96年度易字第2180號卷第19頁至第25頁）
    ，其受有期徒刑執行完畢，5 年以內故意再犯本件有期徒刑
    以上之罪，為累犯，應依刑法第47條第1 項規定加重其刑。
三、爰審酌被告已有多次竊盜前科，竟仍不思以己力獲取所需，
    任意竊取他人財物，造成他人財產上損害，自屬可議，惟念
    其參與之情節非重，僅係在旁把風，且犯後坦承犯行，態度
    並非不良，復已賠償告訴人丙○○，有告訴人丙○○所出具
    之和解書1 紙可稽（見本院96年度易字第2180號卷第38頁）
    ，而被告所竊取之前揭硬幣共265 元業已歸還告訴人，有贓
    物認領保管單可佐，其所生損害業已減輕等一切情狀，酌情
    量處如主文所示之刑，以資懲儆。又共同正犯因相互間利用
    他人之行為，以遂行其犯意之實現，本於責任共同之原則，
    有關沒收部分，對於共犯間供犯罪所用之物，自均應為沒收
    之諭知。本件扣案前揭剪刀、螺絲起子各1 把，係共同被告
    戴光維所有，共犯本件加重竊盜罪所用之物，業據共同被告
    戴光維供明在卷，應依刑法第38條第1 項第2 款規定宣告沒
    收。
據上論斷，應依刑事訴訟法第273 條之1 第1 項、第284 條之1
、第299 條第1 項前段，刑法第28條、第321 條第1 項第3 款、
第47條第1 項、第38條第1 項第2 款，判決如主文。
本案經檢察官甲○○到庭執行職務。
中　　華　　民　　國　　96　　年　　10　　月　　9 　　日
                  刑事第二庭    法　官  呂明燕
以上正本證明與原本無異。
如不服本判決應於收受本判決後10日內向本院提出上訴書狀，並
應敘述具體理由，如未敘述上訴理由者，應於上訴期間屆滿後20
日內補提理由書狀於本院（均須按他造當事人之人數附繕本）「
切勿逕送上級法院」。
中　　華　　民　　國　　96　　年　　10　　月　　11　　日
                                書記官  陳瓊芳
附錄本判決論罪之法條：
中華民國刑法第321條第1項
犯竊盜罪而有左列情形之一者，處6月以上、5年以下有期徒刑：
一、於夜間侵入住宅或有人居住之建築物、船艦或隱匿其內而犯
　　之者。
二、毀越門扇、牆垣或其他安全設備而犯之者。
三、攜帶兇器而犯之者。
四、結夥三人以上而犯之者。
五、乘火災、水災或其他災害之際而犯之者。
六、在車站或埠頭而犯之者。
